【裁判字號】    95,台非,22
【裁判日期】    950216
【裁判案由】    妨害電腦使用
【裁判全文】
最高法院刑事判決                九十五年度台非字第二二號
    上 訴 人  最高法院檢察署檢察總長
    被    告  甲  ○
上列上訴人因被告妨害電腦使用案件，對於台灣台南地方法院中
華民國九十四年五月二十三日第一審確定判決（九十四年度簡字
第一八四號，聲請簡易判決處刑案號：台灣台南地方法院檢察署
九十三年度營偵字第一四二二號），認為違法，提起非常上訴，
本院判決如下：
    主  文
原判決關於緩刑違背法令部分撤銷。
    理  由
非常上訴理由稱：「按受二年以下有期徒刑、拘役或罰金之宣告
，而未曾受有期徒刑以上刑之宣告或前受有期徒刑以上刑之宣告
，執行完畢或赦免後五年內未受有期徒刑以上刑之宣告，認以暫
不執行為適當者，得宣告緩刑，刑法第七十四條規定甚明。而在
判決前已受有期徒刑以上刑之宣告確定者，即不符緩刑條件，因
而前已受有期徒刑之宣告者，即不得於後案宣告緩刑。最高法院
五十四年台非字第一四八號著有判例可供參照。本案被告前因竊
盜案件，經臺灣臺南地方法院於九十三年一月二日，以九十二年
度易字第一一０二號判決有期徒刑三月確定，於九十三年二月二
十九日執行完畢，有臺灣臺南地方法院檢察署刑案資料查註紀錄
表，附卷可稽。本件臺灣臺南地方法院失察再於九十四年五月二
十三日，以被告涉有妨害電腦使用案件，判決有期徒刑三月，緩
刑二年，揆諸首開說明，顯有判決適用法則不當之違法。案經確
定，爰依刑事訴訟法第四百四十一條、第四百四十三條提起非常
上訴，以資糾正。」等語。
本院按判決適用法則不當者，為違背法令，刑事訴訟法第三百七
十八條定有明文。又未曾受有期徒刑以上刑之宣告，或前受有期
徒刑以上刑之宣告，執行完畢或赦免後，五年以內未曾受有期徒
刑以上刑之宣告，而受二年以下有期徒刑、拘役或罰金之宣告者
，始符合緩刑之要件，刑法第七十四條定有明文。本件被告甲○
曾因竊盜案件，經台灣台南地方法院於民國九十三年一月二日以
九十二年度易字第一一０二號刑事判決判處有期徒刑三月，並於
同年二月二十九日執行完畢，有台灣台南地方法院刑案資料查註
紀錄表附卷可稽。被告於九十三年四月六日復犯本件妨害電腦使
用罪，經台灣台南地方法院於九十四年五月二十三日判處有期徒
刑三月，緩刑二年。揆諸上開說明，被告既於前犯有期徒刑之罪
執行完畢後五年以內再犯本件有期徒刑之罪，即與刑法第七十四
條宣告緩刑之要件不合。乃原審不察，誤予宣告緩刑二年，自屬
違背法令。案經確定，非常上訴意旨執以指摘，洵有理由。惟原
判決尚非不利於被告，應由本院將原判決關於宣告被告緩刑之違
背法令部分撤銷，以資糾正。
據上論結，應依刑事訴訟法第四百四十七條第一項第一款前段，
判決如主文。
中    華    民    國  九十五  年    二    月   十六   日
                      最高法院刑事第四庭
                          審判長法官  吳  雄  銘
                                法官  池  啟  明
                                法官  劉  介  民
                                法官  郭  毓  洲
                                法官  韓  金  秀
      本件正本證明與原本無異
                                      書  記  官
中    華    民    國  九十五  年    二    月          日
                                                      v


司法院資訊處製作；財團法人民間司法改革基金會備份。
